臺灣臺南地方法院民事判決　　　　　　 99年度重訴字第115號
原　　　告　鄭仁明
訴訟代理人　鄭雅雯
　　　　　　李育任律師
複　代理人　江大寧律師
被　　　告　吳鋕銘
　　　　　　統聯汽車客運股份有限公司
上　一　人
法定代理人　呂奇
上　一　人
訴訟代理人　蔡鴻杰律師
　　　　　　吳幸怡律師
訴訟受告知　新安東京海上產物保險股份有限公司
人
法定代理人　陳忠鏗
上列被告因過失傷害案件，原告提起刑事附帶民事訴訟請求侵權
行為損害賠償，經本院交通法庭移送前來，本院於民國100年11
月9日言詞辯論終結，判決如下：
    主    文
被告應連帶給付原告新台幣貳佰伍拾貳萬捌仟捌佰零壹元，及自
民國九十八年九月七日起至清償日止，按年息百分之五計算之利
息。
原告其餘之訴駁回。
訴訟費用由被告連帶負擔十分之六，餘由原告負擔。
本判決原告勝訴部分於原告以新台幣捌拾肆萬貳仟元為被告供擔
保後，得假執行；但被告如以新台幣貳佰伍拾貳萬捌仟捌佰零壹
元為原告預供擔保，得免為假執行。
原告其餘假執行之聲請駁回。
    事實及理由
壹、按訴狀送達後，原告不得將原訴變更或追加他訴，但擴張或
    減縮應受判決事項之聲明者，不在此限，民事訴訟法第255
    條第1項第3款定有明文。本件原告於起訴時原請求被告應連
    帶給付新台幣（下同）13,195,428元及遲延利息，嗣於起訴
    狀繕本送達後，將請求本金減縮為4,647,211元，此屬減縮
    應受判決事項之聲明，核與民事訴訟法第255條第1項第3款
    規定，尚無不合，應予准許，合先敘明。
貳、原告起訴主張：
一、被告吳鋕銘受僱被告統聯汽車客運股份有限公司（下稱統聯
    公司），於民國97年8月12日晚上20時20分許，駕駛車牌號
    碼AG-718營業用大客車（下稱系爭大客車），沿台南市永康
    區○○○路內側車道由東往西方向行駛，駕駛至中正七街交
    岔路口時，原應注意車前狀況並隨時採取必要之安全措施，
    而依當時情形並無不能注意之情事，竟疏未注意，而與原告
    騎乘車號NGO-311重型機車（下稱系爭機車），沿中正七街
    由南往北方向行駛，發生碰撞，致原告受有頭部外傷併顱骨
    骨折、顱內出血、雙側硬腦膜下出血、腦挫傷、肢體多處擦
    傷、雙眼玻璃體混濁等於健康有難治之重傷害。
二、按「受僱人因執行職務不法侵害他人權利者，由僱用人與行
    為人連帶負損害賠償責任。」民法第188條第1項定有明文。
    查被告吳鋕銘係被告統聯公司聘請之司機，於執行職務之過
    程中肇事致原告受有上開傷勢，原告自得依上開民法規定訴
    請被告連帶賠償。賠償項目及金額，茲分述如下：
（一）醫療費用：109,757元，有奇美醫院醫療費用收據影本可
      參。
（二）減少勞動能力損失：原告目前雙眼視力均小於0.01，均無
      法矯正，左眼視力為眼前30公分手影可辨，右眼視力為眼
      前30公分手影可辨，其視力無法矯正，有98年2月6日奇美
      醫院診斷證明書、高雄榮民總醫院病歷資料函覆表可稽，
      若以喪失勞動能力百分之83計算，原告南台科技大學電子
      工程系畢業，系爭事故發生時任職於怡東人事顧問股份有
      限公司派駐台灣積體電路股份有限公司擔任工程師一職，
      月入33,000元，系爭事故發生時原告26歲，依照勞動基準
      法（下稱勞基法）強制退休年齡為65歲，原告尚有39年工
      作年限，依霍夫曼係數計算，原告勞動能力損失為7,003,
      842元（計算式：33,000×12×21.309×83 %＝7,003,842
      ）。
（三）看護費用：原告雙眼視力均小於0.01，無法矯正，日常生
      活無法自理，須人協助照料，有98年2月6日、98年5月1日
      奇美醫院診斷證明書附卷可參。依目前國內看護工行情每
      日2,000元計算，因原告目前係雙眼視力均小於0.01之狀
      態，似無全天候照料之必要，故原告請求以每日1,000元
      為看護費用之計算基準。若以原告尚須5年時間受他人協
      助照料計算，原告得請求之看護費用為l,800,000元（計
      算式：1000×30×12×5＝1,800,000）。
（四）精神慰撫金：原告於事故發生時26歲，正值青壯，距離勞
      基法規定之強制退休年齡尚有39年工作年限，前途一片光
      明，因系爭事故雙目近乎失明，精神痛苦非常人所能理解
      ，故原告請求精神慰撫金200萬元。
三、兩造就系爭事故各與有百分之50之過失：
（一）本件經交通大學鑑定結果認「．．．不論監視畫面時間21
      ：02：33.48或21：02：34.4，中正北路均應已顯示紅燈
      ，意即大客車在通過停止線時，其行向已在全紅時段。．
      ．．」，有交通大學行車事故鑑定意見書影本1份可參，
      是被告吳鋕銘係於全紅時段進入中北路與中正七街路口，
      可堪認定。
（二）佐以台灣省台南區行輛行車事故鑑定委員會認：「．．．
      本案如大客車全紅時相進入路口發生撞擊，則：雙方未依
      號誌指示行駛，闖越紅燈，同為肇事原因。．．．」，有
      台灣省台南區行輛行車事故鑑定委員函影本1份可稽，又
      被告吳鋕銘未注意車前狀況而未採取必要之安全措施亦為
      肇事原因，有台南地檢署檢察官起訴書可稽，足見被告吳
      鋕銘闖紅燈及未注意車前狀況始導致系爭事故之發生，則
      兩造同負百分之50之過失，足堪認定。
四、綜上，原告就系爭事故與有過失，兩造各負擔百分之50過失
    責任。且原告已領取汽車強制責任保險金1,619,178元，則
    原告可請求之金額為4,647,211元（計算式：「10,913,599
    －1,619,178」÷2＝4,647,211元）。並聲明：被告應連帶
    給付原告4,647,211元，及自起訴狀繕本送達被告吳誌銘之
    翌日起至清償日止，按年息百分之5計算之利息。原告願供
    擔保，請准宣告假執行。
參、被告則以：
一、原告違規闖越紅燈及未依規定配戴安全帽，為系爭事故肇事
    原因：
（一）原告違規闖越紅燈：系爭事故地點附近85℃商家所設置之
      監視錄影光碟可得知系爭事故發生前，原告位於中正七街
      由南向北方向等待紅燈，而中正七街係於上開光碟畫面顯
      示21:02:36時轉換成綠燈，惟原告於上開光碟畫面顯示21
      :02:32時已自原停等紅燈處位置往前起駛通過中正北路，
      以致正通過中正北路由東向西方向之被告吳鋕銘反應不及
      ，兩造因而發生碰撞。原告對此並無爭執，因此，原告實
      有違規闖越紅燈之行為。
（二）原告未依規戴安全帽，致其傷勢擴大：按道路交通安全規
      則第88條第l項第5款定有明文：「機器腳踏車附載人員或
      物品，應依下列規定：五、駕駛人及附載坐人均應戴安全
      帽。」其立法理由乃係給予機車駕駛人多一點保護，避免
      交通事故傷亡損害之擴大，而原告未依規定配戴安全帽之
      行為，致其傷勢均集中於頭部之重大傷害，就損害發生之
      擴大，更需負過失之責。
二、就原告主張賠償項目及金額之答辯：
（一）醫藥費用109,757元：被告對於奇美醫院收據真正及原告
      計算之總額均不爭執。
（二）減少勞動能力損失：被告對於原告兩眼視力小於0.01，且
      無法矯正並無意見，原告減損之勞動能力為80%。
（三）原告上開傷勢應無終身請人看護之必要：原告僅受有視力
      障礙，其他身體功能，例如四肢活動能力、進食能力．．
      ．等並未受到任何障礙情形，因此原告之生活，僅須經一
      定訓練，即可恢復自理能力，故其應無終身請人看護之必
      要。且依原告提出之奇美醫院診斷證明書、高雄榮民總醫
      院診斷證明書及鈞院函詢之高雄榮民總醫院函，均未表示
      原告有請人看護之必要，遑論有終身看護之必要。
（四）精神慰撫金：原告起訴時僅請求100萬元，其後並無具體
      事證顯示其精神痛苦加重情形下，增加為200萬元。而原
      告兩眼視力雖為0.01以下，但其他身體功能，例如四肢活
      動能力、進食能力．．．等並未受到任何障礙，因此原告
      僅須經一定訓練，即可恢復生活自理能力及工作能力，故
      其請求精神慰撫金200萬元，明顯過高。況系爭事故之最
      終負責人係被告吳鋕銘，如此高額之賠償金，對其無非為
      一重擔。
三、過失相抵部分：
（一）被告吳鋕銘係於綠燈時通過停止線，此有證人周添旺於鈞
      院98年度交易字137號過失傷害事件之證詞可證，是被告
      吳鋕銘對於系爭事故並無肇事原因，被告吳鋕銘對原告並
      無賠償責任。而有關原告所提「國立交通大學行車事故鑑
      定意見書」，被告對其形式真正不爭執，但上開鑑定意見
      書之認定「大客車在通過停止線時，其行向已在全紅時段
      」部分與事實不符，被告吳鋕銘並未闖紅燈。
（二）退萬步言，縱被告吳鋕銘所駕駛之系爭大客車於全紅時段
      通過停止線，惟上開鑑定意見書亦謂：「本案應特別注意
      者在於，肇事機車係提前停止於路口停止線之前端（下游
      ），即違規越線停車，並且提早啟動，始導致雙方發生撞
      擊」等語，可見原告違規越線停車並提早啟動，為肇事主
      因，其應負之過失比例應高於百分之50。
（三）原告於案發當時未戴安全帽，此有鈞院刑事庭98年度交易
      字第137號案件99年l月14日審判筆錄「勘驗光碟結果」在
      卷足憑。原告騎乘機車，依規定應注意配戴合格之安全帽
      ，其竟疏未戴安全帽即騎乘機車上路，致於系爭交通事故
      發生後頭部無安全帽之保護，而其所受系爭傷害又集中於
      頭部，而原告主張其兩眼視力0.01以下之傷害，亦頭部外
      傷所造成，是其就系爭傷害之發生、擴大顯有未注意依規
      定戴安全帽之過失，而此顯與其所受系爭傷害中頭部部分
      之傷害具有因果關係，故其就系爭交通事故所受傷害之發
      生為與有過失至明。從而，原告主張系爭事故兩造責任比
      例均為百分之50，顯屬無據。
四、原告將其請求金額先扣除強制汽車責任保險金後，再乘以百
    分之50之過失比例，亦有錯誤。查被告所投保強制汽車責任
    保險，其保險標的應為被告之賠償責任，故原告請求金額，
    應先乘以過失比例後，再扣除原告已領之強制汽車責任保險
    金，始為正確云云，資為抗辯。並聲明：原告之訴駁回；如
    受不利判決，願供擔保請准宣告免為假執行。
肆、訴訟受告知人新安東京海上產物保險股份有限公司未於言詞
    辯論期日到場，亦未提出書狀作何聲明或陳述。
伍、兩造不爭執之事實：
一、被告吳鋕銘受僱於被告統聯公司擔任司機一職。被告吳鋕銘
    於97年8月12日晚上20時20分許，駕駛系爭大客車，沿台南
    市永康區○○○路內側車道由東往西方向行駛，駛至該路與
    中正七街交岔路口時，適有原告未戴安全帽騎乘系爭沿中正
    七街由南往北方向行駛，於中正七街路口之交通號誌尚為紅
    燈時，竟直行前進至上開交岔路口處逕行左轉中正北路，被
    告吳鋕銘見狀避煞不及，其所駕駛系爭大客車車頭因而撞及
    系爭機車右側，致原告人、車倒地（以上事故下稱系爭事故
    ），因而受有頭部外傷併顱骨骨折、顱內出血、雙側硬腦膜
    下出血、腦挫傷、肢體多處擦傷、雙眼玻璃體混濁等傷害。
    本院刑事庭以被告吳鋕銘從事業務之人，因業務上之過失（
    闖紅燈）傷害人致重傷，處有期徒刑7月（本院98年度交易
    第137號）。
二、原告因上開傷勢已支出醫療費用109,757元。
三、原告係71年9月10日出生，自系爭事故發生時起至屆滿65歲
    退休止，尚有39年之工作年限；其平均餘命尚餘53年。
四、原告因系爭事故致雙眼視力均小於0.01，且無法矯正，係屬
    於勞工保險殘廢給付標準表殘廢等級第3級，喪失勞動能力
    百分之80。原告喪失勞動能之損失，以每月33,000元計算。
五、原告因上開傷勢有請人看護5年之必要，看護費用每日以1,
    000元計算。
六、原告係南台科技大學電子工程學系畢業，系爭事故發生時任
    職於怡東人事顧問股份有限公司，派駐於台灣積體電路股份
    有限公司擔任工程師一職，每月薪資33,000元，名下並無不
    動產。被告吳鋕銘係新化高工畢業，目前於被告統聯公司擔
    任駕駛，月入50,000元，名下並無不動產。
七、原告因上開傷勢已受領汽車強制責任險理賠1,619,178元。
陸、得心證之理由：
    本案爭執之關鍵在於：被告吳鋕銘是否有闖越紅燈？如被告
    吳鋕銘有闖越紅燈，兩造之過失比例為何？原告請求之精神
    慰撫金是否過高？經查，
一、被告吳鋕銘有闖越紅燈：
（一）依警方製作之道路交通事故事故現場圖所示，肇事地點位
      於台南市永康區○○○路與中正七街交岔路口；中正北路
      略成東西向，中央以分隔帶（安全島）劃分，道路雙向各
      有兩快車道，西向內、外車道寬度各4、3.7公尺，外側另
      有機車優先道寬度2.2公尺；中正七街則呈南北向，中央
      以分向限制線（雙黃線）劃分，雙向各一車道。系爭大客
      車車頭略朝西偏北，車身左側前後距離中央分隔帶邊線各
      3.1、1.4公尺。系爭機車呈左倒、車頭略朝北，倒置於系
      爭大客車左前車頭前方，車後路面遺有刮地痕14.2公尺。
（二）經本院交通法庭於99年1月14日審理時勘驗本件肇事地點
      附近85度C商家所設置之監視錄影光碟之結果：「一、光
      碟由（上方畫面顯示20：59：50）開始播放，由右下角視
      窗可以看見，當時有由中正七街由南向北方向之車輛在停
      等紅燈，而中正北路東西向有車輛在通行。二、在光碟上
      方畫面顯示21：00：57時，原來在中正七街由南向北方向
      停等紅燈之車輛開始起駛，畫面撥放至21：01：00後，直
      接跳到畫面顯示21：01：39秒繼續播放。三、在光碟上方
      畫面顯示21：01：42（即左下角畫面顯示1：14）時，由
      中正七街由南向北方向出現一輛箱型車輛在行駛；在畫面
      顯示21：01：44時，出現一台機車行駛在該休旅車後方，
      該機車騎士並未戴安全帽；在畫面顯示21：01：48時，上
      開休旅車停下來等紅燈，但是原騎乘在後之機車由該休旅
      車之右方繼續前行，此時中正北路東西向有車輛在通行，
      在畫面顯示21：01：52時，該未戴安全帽之機車騎士有停
      在該休旅車右前方等紅燈。四、在光碟上方畫面顯示：21
      ：02：32時（左下角畫面2：04），上開休旅車及未帶安
      全帽之機車騎士開始起駛，這時畫面中間上方顯示中正七
      街之號誌為紅燈，在光碟上方畫面顯示21：02：36時（左
      下角畫面顯示2：08時）中正七街轉為綠燈。五、在光碟
      畫面顯示21：02：32時（左下角畫面2：4），原未帶安全
      帽機車騎士車燈後方之光點消失。六、在光碟上方畫面顯
      示21：02：34時（左下角畫面2：6），有一台綠色遊覽車
      出現在畫面右方；在光碟上方畫面顯示21：02：35時（左
      下角畫面2：7）由中正北路東向西進入交岔路口中央附近
      ，在畫面顯示21：02：36時（左下角畫面2：8）由中正北
      路東向西通過本件交岔路口後，在畫面顯示21：02：37時
      （左下角畫面2：09）停在畫面左方未見移動，繼續播放
      ，21：02：38時（左下角畫面2：10）該遊覽車有動了一
      下，又停住，此時可見中正七街由南向北方向有車輛陸續
      在通行。七、在光碟畫面顯示21：02：51時（左下角畫面
      2：23）中正七街之號誌由綠燈轉為黃燈，於21：02：53
      時（左下角畫面2：25）號誌轉為紅燈。」，有本院98年
      度交易字第137號刑事卷可稽，兩造對上開監視畫面中未
      戴安全帽之騎士即為原告亦不爭執。
（三）本件肇事之交岔路口有全紅號誌3秒之設計，亦即中正七
      街轉換為綠燈前，不論南北向之中正七街或者東西向之中
      正北路號誌皆為紅燈，時間長達3秒。中正北路全紅3秒之
      前，係黃燈4秒，此有台南縣政府98年11月23日府工交字
      第0980278186號函、98年12月25日府工交字第0980302316
      號函、99年1月28日府工交字第0990017304號函各1份附於
      上開刑事卷可參。
（四）中正北路東向西方向停止線距離系爭機車刮地痕起點約29
      .4公尺，中正七街路緣至中正北路東邊停止線距離15.5公
      尺，有台南縣警察局永康分局99年4月1日南縣永警五字第
      0990006086號函1份附於上開刑事卷可參。
（五）台灣高等法院台南分院就系爭事故之肇事原因送請交通大
      學鑑定，交通大學鑑定後表示：
（１）經放大解析系爭大客車行車紀錄紙，可判定系爭大客車在
      約20：16時，加速至最高時速42公里左右發生撞擊，並緊
      急減速至停止。
（２）肇事時間20：20，現場號誌時制運作依照程式1，則中正
      七街綠燈始亮前，中正北路綠燈後有黃燈4秒與路口全紅3
      秒（參98年度交易字第137號交通事件卷第77頁交通號誌
      時制運作及秒數表）。以監視畫面螢幕21：02：51中正七
      街之號誌由綠燈轉為黃燈（參同卷第107頁99.1.14當庭勘
      驗光碟筆錄），則按號誌時制運作計畫（綠燈15秒）反推
      ，中正七街號誌燈應在21：02：36轉為綠燈；惟兩車撞擊
      瞬間中正七街號誌因遭大客車車身遮檔，迨大客車通過始
      見綠燈亮起（21：02：37）【參98年度核交字第125號偵
      查卷第19頁監視畫面】。現場尺寸顯示東來向停止線至機
      車刮地痕起點長度29.4公尺（參98年度交易字第137號交
      通事件卷第148-150頁台南縣警察局永康分局職務報告與
      附圖）；保守假設機車遭撞擊後立即倒地、刮滑，以時速
      42公里推算，大客車總共須花費2.52秒自東來向之停止線
      行駛至兩車撞擊點。則不論監視畫面時間21：02：33.48
      或21：02：34.48，中正北路均應已顯示紅燈，意即大客
      車在通過停止線時，其行向已在全紅時段，此有交通大學
      行車事故鑑定意見書在卷可稽。
（六）綜上，中正七街號誌燈在21：02：36轉為綠燈，中正北路
      綠燈後有黃燈4秒與路口全紅3秒，可見被告行向之中正北
      路由東向西之號誌在21：02：33至21：02：35為紅燈，而
      系爭大客車係在21：02：36由中正北路東向西通過本件交
      岔路口後，在21：02：37時停在畫面左方未見移動，可見
      系爭事故發生於21：02：36至21：02：37之間，又系爭大
      客車自停止線行駛至兩車撞擊點總共須花費2.52秒，則系
      爭大客車通過停止線之時間約在21：02：33.48至21：02
      ：34.48之間，該時間中正北路之號誌均為紅燈，足見被
      告吳鋕銘確有闖越紅燈。被告辯稱：被告吳鋕銘並未闖越
      紅燈云云，不足採信。
二、按因故意或過失不法侵害他人之權利者，負損害賠償責任。
    受僱人因執行職務，不法侵害他人之權利者，由僱用人與行
    為人連帶負損害賠償責任。不法侵害他人之身體或健康者，
    對於被害人因此喪失或減少勞動能力或增加生活上之需要時
    ，應負損害賠償責任。不法侵害他人之身體、健康、名譽、
    自由、信用、隱私、貞操，或不法侵害其他人格法益而情節
    重大者，被害人雖非財產上之損害，亦得請求賠償相當之金
    額，民法第184條第1項前段、第188條第1項本文、第193條
    第1項、第195條第1項分別定有明文。查被告吳誌銘於上開
    時地駕駛系爭大客車，因闖紅燈，撞及騎乘系爭機車之原告
    ，致原告受有頭部外傷併顱骨骨折、顱內出血、雙側硬腦膜
    下出血、腦挫傷、肢體多處擦傷、雙眼玻璃體混濁等傷害，
    被告吳誌銘就原告之上開傷害應負過失責任，已如前述，又
    被告吳誌銘之過失行為與原告身體受傷結果間有相當因果關
    係，被告吳誌銘自應負侵權行為損害賠償責任甚明。被告統
    聯公司係被告吳誌銘之僱用人，依前揭法條規定，被告統聯
    公司自應與被告吳誌銘負連帶損害賠償責任。爰就原告請求
    之項目及金額逐次審酌如下：
（一）醫藥費用：原告主張其因上開傷勢支出必要醫療費用109,
      757元，為被告所不爭執，原告此部分之請求，自應准許
      。
（二）看護費用：原告主張其因上開傷勢須請人看護5年，看護
      費用每日1,000元，為被告所不爭執，原告請求看護費用
      1,800,000元（計算式：1,000×30×12×5＝1,800,000）
      ，應予准許。
（三）減少勞動能力之損失：原告主張其因系爭事故致雙眼視力
      均小於0.01，且無法矯正，係屬於勞工保險殘廢給付標準
      表殘廢等級第3級，喪失勞動能力百分之80。原告喪失勞
      動能力之損失，以每月薪資33,000元即每年薪資396,000
      元計算，減少勞動能力之期間為39年，為被告所不爭執，
      原告一次請求全部減少勞動能力之損失，依年別5%複式霍
      夫曼計算法（第一年不扣除中間利息），原告得請求之減
      少勞動能力損害為6,960,190元，其計算式為：{[396000*
      21.00000000（此為39年之霍夫曼係數）*0.8]=0000000（
      小數點以下四捨五入）}。
（四）精神慰撫金：原告因被告吳誌銘之過失傷害行為受有頭部
      外傷併顱骨骨折、顱內出血、雙側硬腦膜下出血、腦挫傷
      、肢體多處擦傷、雙眼玻璃體混濁等傷害，雙眼視力均小
      於0.01，且無法矯正，屬於勞工保險殘廢給付標準表殘廢
      等級第3級，原告正值人生黃金歲月之年，即因本件車禍
      受傷雙眼視力均小於0.01，且無法矯正，致其日後一片黑
      暗，非僅需忍受身體不適及不便所造成之痛苦，更需面對
      及調適視力受損之心理壓力，其間之痛苦實非常人所能體
      會，精神上自受有極大之痛苦，原告依據民法第195條之
      規定請求被告賠償其非財產上之損害，即屬有據。查原告
      係南台科技大學電子工程學系畢業，系爭事故發生時任職
      於怡東人事顧問股份有限公司，派駐於台灣積體電路股份
      有限公司擔任工程師一職，每月薪資33,000元，名下並無
      不動產。被告吳鋕銘係新化高工畢業，目前於被告統聯公
      司擔任駕駛，月入50,000元，名下並無不動產，為兩造所
      不爭執，並有稅務電子閘門財產所得調件明細表2份附卷
      可稽。本院審酌原告及被告吳誌銘之身分、教育程度、經
      濟能力、社會地位、被告統聯公司之資力及原告所受之傷
      害等一切情狀，認原告請求之精神慰撫金以1,500,000元
      為適當。
（五）綜上，原告請求被告連帶賠償10,369,947元（109,757＋
      1,800,000＋6,960,190＋1,500,000＝10,369,947），為
      有理由，逾此部分之請求，為無理由。
三、按損害之發生或擴大，被害人與有過失者，法院得減輕賠償
    金額，或免除之。機器腳踏車附載人員或物品，應依下列規
    定：五、駕駛人及附載坐人均應戴安全帽，民法第217條第1
    項、道路交通安全規則第88條第1項第第5款分別定有明文。
    按騎乘機車應戴安全帽，為道路交通安全規則第88條所明定
    ，其立法理由應係在避免交通事故傷亡損害之擴大，而原告
    所受之上開傷害，主要傷勢均集中於頭部，因此，原告未依
    規定配戴安全帽之行為，致發生上開傷害之結果，原告就損
    害發生之擴大，當然需負與有過失之責。被告吳誌銘闖紅燈
    ，肇致本件車禍，被告吳誌銘就本件車禍之發生應負過失責
    任，已如前述；然原告闖紅燈，肇事時又未戴安全帽，為原
    告所不爭執，原告就本件車禍之發生及損害發生之擴大亦應
    負過失責任。本院審酌兩造之上開過失情節，認兩造就本件
    事故之發生，被告應負擔百分之40之過失責任，原告應負擔
    百分之60之過失責任，是原告之請求在4,147,979元（10,36
    9,947×0.4＝4,147,979，元以下四捨五入）範圍內，應予
    准許。
四、按被保險汽車發生汽車交通事故，受益人得在本法規定之保
    險金額內，直接向保險人請求保險金；保險人依本法規定給
    付之保險金，視為加害人或被保險人損害賠償金額之一部分
    ，加害人或被保險人受賠償請求時，得扣除之，強制汽車責
    任保險法第28條及第30條分別定有明文。查本件原告已依強
    制汽車責任保險法之規定向強制汽車責任保險之保險人領取
    保險金1,619,178元，業如前述，揆諸前開說明，被告自得
    將原告所受領之上開保險金，視為應給付賠償額之一部分予
    以扣除，則原告得請求被告賠償之金額為2,528,801元（4,1
    47,979－1,619,178＝2,528,801）。
柒、綜上所述，原告依侵權行為之法律關係，請求被告連帶給付
    2,528,801元，及自起訴狀繕本送達被告吳誌銘之翌日即98
    年9月7日起至清償日，按年息百分之5計算之利息，為有理
    由，應予准許，逾此所為之請求，為無理由，應予駁回。
捌、兩造分別陳明願供擔保以代釋明，聲請宣告假執行及免為假
    執行，經核原告勝訴部分，合於法律之規定，爰酌定相當之
    擔保金額分別宣告之。至原告敗訴部分，其假執行之聲請，
    因訴之駁回而失所依附，應併予駁回。
玖、訴訟費用負擔之依據：民事訴訟法第79條、第85條第2項。
中    華    民    國   100    年    11    月    23    日
                  民事第二庭    法  官  蘇正賢
以上正本係照原本作成。
如對本判決上訴，須於判決送達後20日內向本院提出上訴狀。
如委任律師提起上訴者，應一併繳納上訴審裁判費。
中    華    民    國   100    年    11    月    23    日
                                書記官  黃心怡